【裁判字號】    88,易,3596
【裁判日期】    890315
【裁判案由】    賭博
【裁判全文】
臺灣臺中地方法院刑事判決                        八十八年度易字第三五九六號
    公  訴  人  臺灣臺中地方法院檢察署檢察官
    被      告  甲○○
                乙○○
    右二人共同
    選任辯護人  洪嘉鴻
    被      告  丁○○
右列被告因賭博案件，經檢察官聲請簡易判決處刑（八十八年度偵字第一五六六四號
），本院依通常程序審理並判決如左：
    主  文
甲○○共同以賭博為常業，處有期徒刑陸月，併科罰金肆萬元，有期徒刑如易科罰金
、罰金如易服勞役，均以參佰元折算壹日；扣案電動賭博機具「賓果王」（含ＩＣ板
）壹座陸台、「春秋II代」（含ＩＣ板）壹台、「鑽石列車」（含ＩＣ板）參台、「
超九」（含ＩＣ板）伍台、樸克單機（含ＩＣ板）捌台、「滿貫大亨」（含ＩＣ板）
陸台、櫃台內查獲之賭資新台幣伍佰元、再玩卡壹佰玖拾參張、營業紀錄表玖張，均
沒收。
乙○○共同以賭博為常業，累犯，處有期徒刑肆月，併科罰金壹萬元，有期徒刑如易
科罰金，罰金如易服勞役，均以參佰元折算壹日；扣案電動賭博機具「賓果王」（含
ＩＣ板）壹座陸台、「春秋II代」（含ＩＣ板）壹台、「鑽石列車」（含ＩＣ板）參
台、「超九」（含ＩＣ板）伍台、樸克單機（含ＩＣ板）捌台、「滿貫大亨」（含Ｉ
Ｃ板）陸台、櫃台內查獲之賭資新台幣伍佰元、再玩卡壹佰玖拾參張、營業紀錄表玖
張，均沒收。
丁○○在公眾得出入之場所賭博財物，處罰金參仟元，如易服勞役，以參佰元折算壹
日；扣案自其身上查獲之賭資新台幣貳仟元沒收。
    事  實
一、乙○○曾於民國（下同）八十三年間，因懲治盜匪條例案件及賭博案件，分經台
    灣桃園地方法院判處有期徒刑三年及二月確定，後經定其應執行之刑為有期徒刑
    三年一月，而於八十六年三月十四日執行完畢，猶不知悔改。
二、甲○○基於賭博之犯意，自八十八年四月一日起，在其所經營位於台中市○○區
    ○○路四段八四０號「大小電子遊藝場」之公眾得出入場所內，擺設「賓果王」
    （含ＩＣ板）一座六台、「春秋II代」（含ＩＣ板）一台、「鑽石列車」（含Ｉ
    Ｃ板）三台、「超九」（含ＩＣ板）五台、樸克單機（含ＩＣ板）八台、「滿貫
    大亨」（含ＩＣ板）六台等電動賭博機具，並自同年五月一日起以每月薪資新台
    幣（下同）二萬元之代價，僱用與其有犯意聯絡之乙○○擔任洗分及兌換現金之
    人員，而與不特定之賭客賭博財物，均以此為常業。其賭法為：賭客以一百元開
    分十分至一百分方式開分，可在電動賭博機具之機台上獲取對等之分數，並以機
    台上之分數押注，押中可得倍數不等之分數，若未押中則分數即由機台取消，開
    分所花費之現金即歸甲○○贏得，賭客不玩賭時，可將機台上所累積之分數予以
    洗分，先兌換再玩卡，再持該再玩卡至店外，向乙○○以相同比例兌換現金。嗣
    於八十八年六月二十九日下午八時四十三分左右，適有賭客丁○○於上開「大小
    電子遊藝場」內玩賭，並至店外向乙○○兌換現金二千元後離開現場，為警在台
    中市○○路與北平路口攔獲，並至該店內查扣得電動賭博機具「賓果王」（含Ｉ
    Ｃ板）一座六台、「春秋II代」（含ＩＣ板）一台、「鑽石列車」（含ＩＣ板）
    三台、「超九」（含ＩＣ板）五台、樸克單機（含ＩＣ板）八台、「滿貫大亨」
    （含ＩＣ板）六台賭資二千五百元、再玩卡一百九十三張及營業紀錄表九張。
三、案經台中市警察局第五分局報由臺灣臺中地方法院檢察署檢察官聲請簡易判決處
    刑，嗣經本院改依通常程序審理。
    理  由
一、訊據被告甲○○、乙○○、丁○○均矢口否認有右開犯行，被告甲○○辯稱：機
    台上之分數僅兌換再玩卡，不得兌換現金云云；被告乙○○辯稱：伊並未兌換現
    金予被告丁○○，當時伊係幫被告丁○○牽機車而已云云；被告丁○○辯稱：伊
    並未兌換現金，警訊所供係因遭警察刑求始為不實供述云云。經查：被告丁○○
    確於前開所述之時間在「大小電子遊藝場」店外向乙○○兌換現金二千元等情，
    業據被告丁○○於警訊中坦承不諱，被告丁○○雖以警訊筆錄係遭刑求所致等語
    置辯，惟按被告丁○○於偵查中係供稱：「警察打我，我才這樣說」等語（見偵
    查卷第五十一頁），於本院審理時則辯稱：係遭罰站及遭腳踢始為不實供述等語
    ，前後所述不一致，已難認確係真實。況本院當庭勘驗警訊錄影帶結果，在一個
    多小時之訊問期間，被告丁○○均坐著應訊，且員警均按被告丁○○之供詞製作
    筆錄，並無其所稱之刑求之情事發生，而其於偵訊期間確有供述該從其身上起出
    之二千元確係向乙○○兌換而來等語，於警員製作好筆錄後，被告丁○○並花了
    近七分鐘之時間閱讀筆錄後簽名按指印等情，有警訊錄影帶一捲及本院八十九年
    二月十一日審判筆錄在卷可稽，顯難認被告丁○○有遭警刑求之情事。而從被告
    丁○○應訊之際神情自然及其訊問後仍閱讀筆錄後始簽名之謹慎態度，亦與一般
    遭刑求者精神呈現痛苦或不堪狀及僅求及早製作完筆錄而草草簽名之情形不同觀
    之，亦難認其確有遭警刑求。足見其所辯因遭罰站，不得已遂在不實之訊問筆錄
    上簽名云云，顯非事實，自難遽而否認被告丁○○警訊自白之證據能力。且本件
    係由警員在該店外埋伏並錄影存證，在當天下午八時四十一分左右，被告乙○○
    即至店外張望，接著被告丁○○即走出店外，被告丁○○交付東西予被告乙○○
    ，被告乙○○隨即走入店內，被告丁○○則在走廊上等候，至下午八時四十三分
    二十秒時，被告乙○○再次走出店外時，於下午八時四十三分三十三秒，拿一包
    東西給被告丁○○拿在右手，被告丁○○隨即騎上機車並將物品放入短褲右側口
    袋內等情，業經公訴人及本院勘驗錄影帶屬實，有錄影帶扣案、勘驗筆錄及本院
    八十九年一月七日審判筆錄在卷可稽，而被告被告丁○○交付給被告乙○○之物
    品係卡片（應係再玩卡），被告乙○○則交付二千元現金予被告丁○○等情，復
    據現場埋伏之警員丙○○到庭結證無訛（見本院八十九年一月七日審判筆錄），
    即被告丁○○亦不否認其確有交付再玩卡四張予被告乙○○等事實（見本院八十
    八年十二月十五日審判筆錄），再參以本件警員於攔獲被告丁○○時，確從被告
    丁○○之短褲右側口袋內取出二千元，亦據證人即台中市警察局維新小組員警陳
    良套、丙○○於偵查中證述明確等情，足見被告丁○○於警訊中所述之情節應係
    實情。況如該「大小電子遊藝場」確只能寄放再玩卡而不得兌換現金，則被告丁○○於洗分時即可將再玩卡寄放櫃台（事實上僅須交待店員寄卡即可，亦不須由
    店員交付再玩卡再被告智琮時將再玩卡寄放），何須於店內索再玩卡後，步出店
    門口外，將再玩卡交付被告乙○○之多此一舉之理？益見被告丁○○於本院審理
    時翻異前供所辯未兌換現金云云，顯非事實。再者，本件尚有營業紀錄表九張，
    其中六張並詳細記載各種機台之開洗分紀錄，如被告甲○○、乙○○所辯屬實，
    則上開機台客人洗分之分數已換成再玩卡，即可依客人寄放之再玩卡計算客人可
    再玩之分數，該洗分紀錄如非因有兌換現金須計算盈虧，何須如此大費周章地將
    開分、洗分均予以記錄之理？益見被告丁○○於警訊中所供述之情節，確係事實
    。綜上調查結果，已足認被告三人確有賭博行為，應屬無疑，其等三人上開所辯
    ，無非均係事後卸責之詞，均不足採信。此外，復有電動賭博機具「賓果王」（
    含ＩＣ板）一座六台、「春秋II代」（含ＩＣ板）一台、「鑽石列車」（含ＩＣ
    板）三台、「超九」（含ＩＣ板）五台、樸克單機（含ＩＣ板）八台、「滿貫大
    亨」（含ＩＣ板）六台、賭資二千五百元、再玩卡一百九十三張及營業紀錄表九
    張扣案可資佐證，事證明確，被告等三人之右揭犯行，均足以證明。又被告丁○○於八十八年七月二日雖有至澄清醫院就診，固據其提出診斷證明書一紙為證，
    惟其就診時間距離其自同年七月一日從臺灣臺中地方法院檢察署檢察官訊問完畢
    後離去之時間已有一天，其所供有產生新傷縱屬實，然是否確係在經警訊問時所
    致，並非毫無疑問，況本件並無證據顯示被告丁○○有遭警刑求之情事，業如前
    述，則其聲請訊問即澄清醫院之醫師欲證明其所受之傷係屬新傷，核無必要，應
    予駁回，併予說明。
二、按被告甲○○於偵查中供稱其僅有開設本件之電玩店並無其他工作等語（見偵查
    卷第五十二頁），而被告乙○○受僱於被告甲○○，每月薪資二萬元，工作時自
    下午四時起至下午十二時止，每日工作八小時等情，亦據其於警訊中供明在卷（
    見偵查卷第十五頁），被告甲○○既僅以上開「大小電子遊藝場」之所得為其唯
    一收入來源，則其以前開賭博所得為其生活主要之資，應係無疑，而被告乙○○
    每日在上開「大小電子遊藝場」工作八小時，占一日之三分之一時間，則其收入
    是其生活之主要之資，亦屬無疑，故而該二人均係以此為常業，要屬事實。從而
    ，核被告甲○○與乙○○二人所為，均係犯刑法第二百六十七條之常業賭博罪，
    而被告丁○○所為，則係犯刑法第二百六十六條第一項之賭博罪。被告甲○○、
    乙○○二人就右開犯行，有犯意之聯絡及行為之分擔，均為共同正犯。又被告乙○○曾於八十三年間，因懲治盜匪條例案件及賭博案件，分經台灣桃園地方法院
    判處有期徒刑三年及二月確定，後經定其應執行之刑為有期徒刑三年一月，而於
    八十六年三月十四日執行完畢等情，有臺灣臺中地方法院檢察署刑案資料查註紀
    錄表及本院被告全國前案紀錄表在卷可按，其於受有期徒刑執行完畢後五年以內
    再犯有期徒刑以上之罪，為累犯，爰依刑法第四十七條之規定，加重其刑。爰審
    酌被告二人犯罪之動機、目的、手段，被告甲○○擺設之電動賭博機具數量、經
    營之期間長達二月、於警訊中自承平均每月獲利約七萬元（見偵查卷第十三頁背
    面），二月共計獲利約十四萬元、三人被告犯罪所生之危害程度、及被告等三人
    犯罪後之態度等一切情狀，分別量處如主文第一項至第三項所示之刑（被告甲○○犯罪所得之利益，超過罰金最多額，爰在其所得利益內酌量加重併科罰金部分
    ），並就被告甲○○、乙○○所處有期徒刑，分別諭知易科罰金之折算標準，就
    被告甲○○、乙○○所併科罰金、被告丁○○所處罰金部分，分別諭知易服勞役
    之折算標準。又扣案電動賭博機具「賓果王」（含ＩＣ板）一座六台「春秋II代
    」（含ＩＣ板）一台、「鑽石列車」（含ＩＣ板）三台、「超九」（含ＩＣ板）
    五台、樸克單機（含ＩＣ板）八台、「滿貫大亨」（含ＩＣ板）六台、櫃台內查
    獲之賭資五百元，分別係當場賭博之器具及賭檯處之財物，應依同法第二百六十
    六條第二項之規定宣告沒收；至於扣案再玩卡一百九十三張、營業紀錄表九張，
    則係被告甲○○所有供犯罪所用之物，應依刑法第三十八條第一項第二款之規定
    ，沒收之。而扣案賭資二千元（自被告丁○○身上查獲），則係被告丁○○所有
    ，且係因犯賭博罪所得之物，爰依刑法第三十八條第一項第三款之規定，沒收之
    。末查，本件警方人員尚自被告乙○○之機車內查獲現金一萬四千五百五十元，
    有台中市警察局督察室維新小組檢察紀錄一份附卷可憑，訊之被告乙○○否認該
    等現金係屬賭資等語，按本件被告乙○○係於收受被告丁○○之再玩卡後始進入
    店內取出現金交付被告丁○○等情，已如前述，則如被告乙○○機車內之現金一
    萬四千五百五十元，係屬賭資或供賭客兌換現金所用，則其供被告丁○○兌換二
    千元尚屬有餘，何有進入店內取出現金再交付被告丁○○必要之理？是其所辯上
    開現金並非屬賭資一節，尚無證據證明係屬不實，故而此部分之現金一萬四千五
    百五十元，自難認係與本件犯罪有關，應係被告乙○○個人之財物，公訴人認該
    部分現金同屬賭資，併予聲請為沒收之宣告，尚有誤會，附予敘明。
據上論斷，應依刑事訴訟法第四百五十二條、第二百九十九條第一項前段，刑法二十
八條、第二百六十七條、刑法第二百六十六條第一項前段、第二項、第四十七條、第
五十八條、第四十一條、第四十二條第二項、第三十八條第一項第二款、第三款，罰
金罰鍰提高標準條例第一條前段、第二條，判決如主文。
中    華    民    國      八十九      年      三      月      十五      日
                                        法  官    李  國  增
右正本證明與原本無異。
如不服本判決，應於送達後十日內向本院提出上訴狀（須附繕本），上訴於台灣高等
法院台中分院。
                                        書記官
中    華    民    國      八十九      年      三      月      十五      日
附錄法條：
刑法第二百六十六條第一項：在公共場所或公眾得出入之場所賭博財物者，處一千元
                          以下罰金。但以供人暫時娛樂之物為賭者，不在此限。
刑法第二百六十七條：以賭博為常業者，處二年以下有期徒刑，得併科一千元以下罰
                    金。


司法院資訊處製作；財團法人民間司法改革基金會備份。
